【裁判字號】    97,聲,4318
【裁判日期】    971014
【裁判案由】    聲請單獨宣告沒收
【裁判全文】
臺灣板橋地方法院刑事裁定              97年度聲字第4318號
聲  請  人  臺灣板橋地方法院檢察署檢察官
被      告  甲○○
            乙○○
上聲請人聲請單獨宣告沒收一案（九十七年度執聲字第二三一三
號），本院裁定如下：
    主    文
聲請駁回。
    理    由
一、聲請意旨略以：臺灣板橋地方法院檢察署九十六年度偵字第
    七五五號被告甲○○、乙○○偽造文書一案，前經該署檢察
    官為緩起訴處分確定，緩起訴期滿。扣案之偽造車牌，為被
    告供犯罪所用之物，且屬於被告所有，為此依刑法第三十八
    條第一項第二、三款、第三項，刑事訴訟法第二百五十九條
    之一規定，聲請單獨宣告沒收（聲請書贅載「銷燬」）等語
    。
二、按檢察官依刑事訴訟法第二百五十三條或第二百五十三條之
    一為不起訴或緩起訴之處分者，對供犯罪所用、供犯罪預備
    或因犯罪所得之物，以「屬於被告者」為限，得單獨聲請法
    院宣告沒收，刑事訴訟法第二百五十九條之一固定有明文；
    次按「刑法第三十八條第三項係規定『犯人』所有供犯罪所
    用之物，得宣告沒收，並非規定屬『被告』所有之物，始得
    宣告沒收，而按共同正犯，於意思聯絡範圍內，組成一共犯
    團體，團體中之任何成員均為『犯人』，供犯罪所用之物，
    只要屬於『犯人』所有，均得宣告沒收，不以必屬於本件被
    告所有者為限。」，此經最高法院者有八十四年度台上字第
    四一○二號判決在案，是知法條規定「犯人所有」及「被告
    所有」二者意義並非相同，前者包接共犯在內，而後者依文
    意僅指本案之被告而言，不可混用誤認。
三、查本件被告二人因偽造文書案件，經臺灣板橋地方法院檢察
    署檢察官以九十六年度偵字第七五五號為緩起訴處分確定，
    於九十七年六月十四日緩起訴期滿，有緩起訴處分書及執行
    緩起訴處分命令通知書二份在卷可考。惟被告二人於警詢及
    偵查中均未承認上述扣案物品乃其所有，且甲○○係辯稱：
    懸掛偽造車牌之重型機車本係友人委託其賣，但沒有賣成，
    ，而九十五年十一月要找該友人時，該友人已往生，所以車
    也無法處理。車就寄放在乙○○那邊了等語（參見九十六年
    度偵字第七五五號偵查卷第七頁、第三十四頁）；又本院遍
    查全卷，復乏證據得資證明前開扣案物品確係被告二人所有
    ，從而，本件聲請自與刑事訴訟法第二百五十九條之一規定
    未合，要難准許，是應予駁回。
四、依刑事訴訟法第二百二十條，裁定如主文。
中    華    民    國    97    年    10    月    14    日
                  刑事第三庭法  官  吳冠霆
上列正本證明與原本無異。
如不服本裁定，應於裁定送達後五日內敘明抗告理由，向本院提
出抗告狀。
                            書記官  黃炎煌
中    華    民    國    97    年    10    月    14    日


司法院資訊處製作；財團法人民間司法改革基金會備份。
